【裁判字號】    97,訴,3154
【裁判日期】    970915
【裁判案由】    毒品危害防制條例
【裁判全文】
臺灣臺中地方法院刑事判決              97年度訴字第3154號
公  訴  人  臺灣臺中地方法院檢察署檢察官
被      告  甲○○
                    國民
上列被告因違反毒品危害防制條例案件，經檢察官提起公訴（97
年度毒偵字第3502號），本院合議庭裁定改以簡式審判程序審理
，判決如下：
    主    文
甲○○施用第一級毒品，累犯，處有期徒刑拾月；扣案之注射針
筒壹支沒收。
    犯罪事實
一、甲○○前於民國93年間，因偽造文書案件，經本院判處有期
    徒刑5月確定，甫於93年9月20日易科罰金執行完畢。又於94
    年間，因施用毒品案件，經本院以94年度毒聲字第333 號裁
    定送觀察、勒戒後，認無繼續施用毒品之傾向，於94年4 月
    13日執行完畢釋放，並由臺灣臺中地方法院檢察署檢察官以
    94年度毒偵字第1804號為不起訴處分確定；嗣(一)再於96年間
    ，因施用毒品案件，經臺灣高等法院臺中分院判處有期徒刑
    7 月後，甲○○不服提起上訴，再由最高法院駁回上訴確定
    ，嗣經依檢察官之聲請，適用中華民國96年罪犯減刑條例之
    規定，減為有期徒刑3 月又15日確定在案；(二)又於同年間，
    因施用毒品案件，經本院分別判處有期徒刑8 月、10月，並
    減為有期徒刑4月、5月確定，再依檢察官之聲請，就前揭(一)
    、(二)部分定應執行刑為有期徒刑1 年確定（尚未執行完畢）
    。詎甲○○猶不知戒絕，明知海洛因已列為毒品危害防制條
    例第2條第2項第1 款所稱之第一級毒品，竟另基於施用第一
    級毒品海洛因之犯意，於向真實姓名年籍不詳綽號「阿西」
    之人購入第一級毒品海洛因後，即於97年7月7日下午2 時許
    ，在其友人鄭進亦所駕駛，停放於臺中市○區○○路28號前
    之車牌號碼0863-NB 號自小客車內，將第一級毒品海洛因加
    水稀釋後，再以注射針筒注射血管之方式，施用第一級毒品
    海洛因1 次。而甲○○於施用第一級毒品海洛因時，即為巡
    邏警員發覺，嗣於同日下午4時許，巡邏警員待其下車時，
    即上前逮捕，並扣得其所有，供施用第一級毒品海洛因所用
    之注射針筒1支。
二、案經臺中市警察局第三分局報告臺灣臺中地方法院檢察署檢
    察官偵查起訴。
    理    由
一、訊據被告甲○○對於在上開時、地，非法施用第一級毒品海
    洛因1次之犯罪事實供承不諱，且被告於97年7月7日晚上7時
    50分許為警採集之尿液，經送中山醫學大學附設醫院檢驗科
    藥物檢測中心檢驗結果，確呈第一級毒品海洛因水解後之嗎
    啡陽性反應，有該檢測中心出具之尿液檢驗報告1 份附卷可
    稽，足見被告之自白與事實相符，而堪以採信。從而，本件
    事證明確，被告施用第一級毒品海洛因1 次之犯行，堪以認
    定。
二、被告前於94年間，因施用毒品案件，經本院以94年度毒聲字
    第333 號裁定送觀察、勒戒後，認無繼續施用毒品之傾向，
    於94年4 月13日執行完畢釋放，並由臺灣臺中地方法院檢察
    署檢察官以94年度毒偵字第1804號為不起訴處分確定等情，
    有臺灣臺中地方法院檢察署刑案資料查註紀錄表及臺灣高等
    法院被告前案紀錄表各1 份附卷可參。被告於前案觀察、勒
    戒執行完畢釋放後，5 年內再犯本件施用第一級毒品罪，應
    予依法論科。
三、查海洛因係毒品危害防制條例第2條第2項第1 款所規定之第
    一級毒品。被告於前案觀察、勒戒執行完畢釋放後，5 年內
    再為如犯罪事實欄所載之施用第一級毒品海洛因犯行，核係
    犯同條例第10條第1 項之施用第一級毒品罪。其持有毒品之
    行為，意在供己施用，故持有之低度行為，應為施用之高度
    行為所吸收，不另論罪。被告於93年間，因偽造文書案件，
    經本院判處有期徒刑5月確定，甫於93年9月20日易科罰金執
    行完畢等情，有前揭紀錄表2 份附卷可參，其於有期徒刑執
    行完畢後5 年內，再故意犯本件有期徒刑以上之罪，為累犯
    ，應依法加重其刑。爰審酌被告前因施用毒品犯行，經觀察
    、勒戒，甚至甫遭判處罪刑確定，竟猶故態復萌，再施用毒
    品不輟，無視於毒品對於自身健康之戕害及國家對於杜絕毒
    品犯罪之禁令，實不足取，惟念被告犯罪後坦承犯行，態度
    良好，且施用毒品成癮者，其心癮甚難戒除，絕難戒絕斷癮
    ，致其再犯率均偏高，具「病患性犯人」之特質，徒科以重
    刑，並不能使其戒除毒癮，而應與醫療治療及心理矯治併重
    等一切情狀，量處如主文所示之刑，以示懲儆。扣案之注射
    針筒1 支，為被告所有，且係供其犯本件施用第一級毒品罪
    所用之物，業據被告於本院審理時供明在卷，爰依刑法第38
    條第1項第2款規定，宣告沒收。
據上論斷，應依刑事訴訟法第273條之1第1項、第299條第1 項前
段，毒品危害防制條例第10條第1 項，刑法第11條前段、第47條
第1項、第38條第1項第2款，判決如主文。
本案經檢察官乙○○到庭執行職務。
中    華    民    國    97    年     9    月    15    日
                  刑事第四庭    法  官   郭妙俐
上正本證明與原本無異。
如不服本判決，應於判決送達後10日內向本院提出上訴狀，上訴
於臺灣高等法院臺中分院（須附繕本）。
上訴書狀如未敘述理由，應於上訴期間屆滿後20日內補提理由書
於本院。
                                書記官   廖鳳美
中    華    民    國    97    年      9   月    15    日
附錄本案論罪科刑法條全文
毒品危害防制條例第10條
施用第一級毒品者，處6月以上5年以下有期徒刑。
施用第二級毒品者，處3年以下有期徒刑。


司法院資訊處製作；財團法人民間司法改革基金會備份。
